臺灣新北地方法院刑事判決　　　　　 110年度審簡上字第18號
上　訴　人　臺灣新北地方檢察署檢察官
被　　　告　王治華


選任辯護人　成介之律師
　　　　　　潘建儒律師
上列上訴人因被告傷害案件，不服本院中華民國110 年1 月22日
109年度審簡字第816號第一審簡易判決（起訴書案號：109年度
調偵字第962號），提起上訴，本院管轄之第二審合議庭判決如
下：
    主      文
上訴駁回。
王治華緩刑貳年。
    事實及理由
一、經本院審理後，認第一審以被告王治華犯刑法第277 條第1
    項之傷害罪，而依刑事訴訟法第449 條第2 項前段、第3 項
    、第454 條第2 項（實體法條未引刑法第277 條第1 項、第
    41條第1項前段，刑法施行法第1條之1第1項）等規定，判處
    拘役40日，如易科罰金，以新臺幣1,000元折算1日，其認事
    、用法均無違誤，量刑亦屬妥適，應予維持。但除為「另補
    事實及理由欄第2項第1行「另補充『被告林璁妏』」應更正
    充『被告』」、第3項第2行「即貿然徒手及持平底鍋傷害」
    應更正為「即貿然徒手傷害」、附本案論罪科刑法條全文應
    更正如下（即本院判決所引之現行法條全文）、附件起訴書
    犯罪事實欄一、最後1行「腦震溫」應更正為「腦震盪」及
    證據補充「被告於本院審理時之自白」外，其餘均引用第一
    審刑事簡易判決書及起訴書所記載之事實、證據及理由（詳
    如本案附件）
二、檢察官據告訴人王承禮之請求上訴意旨略以：本案被告僅因
    誤會衣物遭告訴人取走即動手毆打告訴人，致告訴人受有腦
    震盪、頭皮挫傷之傷害，且事後未與告訴人達成和解，顯無
    悔意，是衡諸被告犯罪手段、所生之損害及犯罪後之態度，
    原審僅判處上開刑度，實無以收警惕之效，亦未能使罰當其
    罪，應有量刑過輕之情，難認原判決妥適，請求撤銷原判決
    ，另為適當之判決。
三、按關於刑之量定，為求個案裁判之妥當性，法律賦予法院裁
    量之權，量刑輕重，屬為裁判之法院得依職權自由裁量之事
    項，苟其量刑已以行為人之責任為基礎，並斟酌刑法第57條
    各款所列情狀，在法定刑度內，酌量科刑，如無偏執一端，
    致明顯失出失入情形，第二審法院即不得單就量刑部分遽指
    為不當或違法。觀諸原審判決書事實及理由欄所載，原審已
    審酌「被告僅因細故，即貿然徒手（及持平底鍋，應係誤載
    ）傷害告訴人，致告訴人受有如附件起訴書犯罪事實欄一所
    示之傷害，實有不該，兼衡其五專畢業之智識程度、家庭經
    濟狀況小康、告訴人所受傷勢，及被告犯後雖坦認犯行，並
    願賠償告訴人五萬元，惟雙方就被告致歉之方式尚有歧見，
    而未能與告訴人達成和解或取得諒解等一切情狀」，而據以
    量刑，顯已以行為人之責任為基礎，並斟酌刑法第57條所列
    情狀，而為刑之量定。另審諸本案被告於本院準備程序時自
    始坦承犯行，且業已與告訴人達成和解，此有本院卷附告訴
    代理人陳報之刑事陳報狀可稽，顯認被告已有悔改認錯之意
    。又原審判決業依刑法第57條所列情狀，一併考量告訴人所
    受傷勢等情，而為本案科刑判決，業如上述。基此，原審判
    決並未逾越法律規定之範圍，量刑亦稱妥適，尚難謂有何違
    法可言。檢察官上訴意旨泛稱原審量刑尚欠允當，請求另為
    適當之刑云云，無非就原審已妥適審酌說明之事項復事爭執
    ，並未依據卷內既有訴訟資料或提出新事證，指摘或表明原
    判決有何採證、認事、用法或量刑等足以影響判決本旨之不
    當或違法之情形，上訴並無理由，應予駁回。
四、末查，被告前未曾因故意犯罪受有期徒刑以上刑之宣告，有
    臺灣高等法院被告前案紀錄表1 份在卷可稽，其因一時失慮
    致罹刑典，事後已坦承犯行，深具悔意，且已於110 年8 月
    4 日與告訴人達成和解，告訴人亦表示願意宥恕並同意給予
    被告緩刑之機會，有告訴代理人所陳書狀附卷可佐，顯見被
    告具悔意，應無再犯之虞，本院認對被告所宣告之刑，以暫
    不執行為適當，爰依刑法第74條第1 項第1 款之規定，併予
    宣告緩刑2 年，以啟自新。
據上論斷，應依刑事訴訟法第455條之1第 1項、第3項、第368條
、第373 條，刑法第74條第1 項第1 款判決如主文。
本案經檢察官張啟聰起訴，檢察官盧祐涵到庭執行職務。
中    華    民    國   110    年    11   月    26    日
                  刑事第二十五庭審判長法官 白光華
                                      法官 曾淑娟
                                      法官 王綽光
上列正本證明與原本無異。
不得上訴。
                                    書記官  王嘉蓉
中    華    民    國   110    年    11    月    29    日
附錄本案論罪科刑法條全文：
中華民國刑法第277條
傷害人之身體或健康者，處五年以下有期徒刑、拘役或五十萬元
以下罰金。
犯前項之罪，因而致人於死者，處無期徒刑或七年以上有期徒刑
；致重傷者，處三年以上十年以下有期徒刑。
　
本案附件:
臺灣新北地方法院刑事簡易判決        109年度審簡字第816號
公  訴  人  臺灣新北地方檢察署檢察官
被      告  王治華  男  （民國00年0月0日生）
                    身分證統一編號：Z000000000號
                    住新北市○○區○○○路0段00號10樓
選任辯護人  成介之律師
上列被告因傷害案件，經檢察官提起公訴（109年度調偵字第962
號），而被告自白犯罪，本院合議庭認宜以簡易判決處刑，爰裁
定不經通常審判程序（本院原受理案號：109年度審訴字第1077
號），逕以簡易判決處刑如下：
    主      文
王治華傷害人之身體，處拘役肆拾日，如易科罰金，以新臺幣壹
仟元折算壹日。
    事實及理由
一、按第一審法院依被告在偵查中之自白或其他現存之證據，已
    足認定其犯罪之案件，檢察官依通常程序起訴，經被告自白
    犯罪，法院認為宜以簡易判決處刑者，得不經通常審判程序
    ，逕以簡易判決處刑，刑事訴訟法第449條第2項定有明文。
    被告王治華就其被訴傷害案件，業於本院準備程序中自白犯
    罪，且依其他現存之證據，已足認定其犯罪，認為逕以簡易
    判決處刑為宜，爰不經通常審判程序，逕以簡易判決處刑。
二、本件犯罪事實及證據，除證據部分另補充「被告林璁妏於本
    院準備程序中之自白」、「受理刑事案件報案三聯單、受理
    各類案件紀錄表各1 份」外，餘均引用如附件檢察官起訴書
    之記載。
三、核被告所為，係犯刑法第277條第1項之普通傷害罪。爰審酌
    被告僅因細故，即貿然徒手及持平底鍋傷害告訴人王承禮，
    致告訴人受有如附件起訴書犯罪事實欄一所示之傷害，實有
    不該，兼衡其五專畢業之智識程度（見本院審訴卷附被告個
    人戶籍資料查詢結果1紙）、家庭經濟狀況小康（見偵卷第7
    頁調查筆錄受詢問人欄位）、告訴人所受傷勢，及被告犯後
    雖坦認犯行，並願賠償告訴人五萬元，惟雙方就被告致歉之
    方式尚有歧見，而未能與告訴人達成和解或取得諒解（見本
    院審簡卷附刑事答辯狀）等一切情狀，量處如主文所示之刑
    ，並諭知易科罰金之折算標準，以示懲儆。
四、依刑事訴訟法第449條第2項、第3項、第454條第2項，逕以
    簡易判決處刑如主文。
五、如不服本判決，得自收受送達之日起20日內向本院提出上訴
    狀，上訴於本院第二審合議庭（須附繕本）。
中    華    民    國   110    年    1     月    22    日
                  刑事第二十三庭  法  官  傅明華
上列正本證明與原本無異。
                                  書記官  黃毓琪
中    華    民    國   110    年    1     月    22    日
附本案論罪科刑法條全文：
中華民國刑法第277條
傷害人之身體或健康者，處 3 年以下有期徒刑、拘役或 1 千元
以下罰金。
犯前項之罪因而致人於死者，處無期徒刑或7 年以上有期徒刑；
致重傷者，處3 年以上10年以下有期徒刑。
 
附件：
臺灣新北地方檢察署檢察官起訴書
                                    109年度調偵字第962號
     被      告  王治華  男  60歲（民國00年0月0日生）
                         住新北市○○區○○里00鄰○○○路
                           0段00號10樓
                         國民身分證統一編號：Z000000000號
上列被告因傷害案件，業經偵查終結，認應提起公訴，茲將犯罪
事實及證據並所犯法條分敘如下：
        犯罪事實
一、王治華與王承禮(另為不起訴處分)均為新北市○○區○○○
    路○段0號天琴社區住戶，二人於民國108年10月1日15時30
    分許，先後至該社區三溫暖，王治華進入烤箱室後，將其衣
    物及浴巾置放在烤箱室，離開烤箱室進行盥洗。之後王承禮
    進入烤箱室，發現遺留之衣物及浴巾，因未見他人在場，將
    衣物及浴巾交至管理室進行招領。王治華盥洗完畢進入烤箱
    室，發現其衣物及浴巾不在該處，認為可能是王承禮取走送
    至管理室，因此心生不滿，至新北市○○區○○○路○段00
    號26樓王承禮住處，與其理論，竟基於傷害之犯意，出手毆
    打王承禮，致其受有腦震温、頭皮挫傷之傷害。
二、案經王承禮訴由新北市政府警察局永和分局報告偵辦。
        證據並所犯法條
一、證據清單暨待證事實
┌──┬───────────┬───────────┐
│編號│證  據  清  單        │待  證  事  實        │
├──┼───────────┼───────────┤
│一  │被告王治華之供述。    │被告於上開時地與王治華│
│    │                      │發生拉扯，當時證人呂美│
│    │                      │惠在場之事實。        │
├──┼───────────┼───────────┤
│二  │告訴人王承禮之指述    │全部犯罪事實。        │
├──┼───────────┼───────────┤
│三  │證人呂美惠偵查中之證述│全部犯罪事實。        │
├──┼───────────┼───────────┤
│四  │台北慈濟醫院診斷證明書│告訴人受有傷害之事實。│
│    │1 份                  │                      │
└──┴───────────┴───────────┘
二、核被告王治華所為，係犯刑法第277條第1項之普通傷害罪嫌
    。
三、依刑事訴訟法第251條第1項提起公訴。
    此  致
臺灣新北地方法院
中    華    民    國   109    年    3     月    16    日
                               檢  察  官  張啓聰